【裁判字號】    90,交易,60
【裁判日期】    900403
【裁判案由】    過失傷害
【裁判全文】
臺灣雲林地方法院刑事判決                            九十年度交易字第六號
    公  訴  人  臺灣雲林地方法院檢察署檢察官
    被      告  乙○○
右被告因過失傷害案件，經檢察官提起公訴（八十九年度偵字第一八八四號），本院
判決如左：
    主  文
乙○○因過失傷害人，累犯，處拘役肆拾日，如易科罰金，以佰元折算壹日。
    事  實
一、乙○○前於民國八十三年間，因違反麻醉藥品管理條例及肅清煙毒條例案件，經
    本院判處有期徒刑六月及三年確定，應執行有期徒刑三年四月，甫於八十八年二
    月二十日執行完畢。詎乙○○仍不知謹慎行事，復於八十八年十一月二十八日十
    時許，駕駛車號ＳＱ─二一三六號自用小客車，搭載甲○○，沿雲林縣斗六市○
    ○○路往林內鄉方向行駛，行經雲林縣斗六市○○○路大學橋上時，駕駛人原應
    注意行車速度，應依標誌之規定，不得超速行駛；並應注意車前狀況，隨時採取
    必要之安全措施，且依當時天侯晴、日間有自然光線、路面乾燥、無缺陷、無障
    礙物、及視距良好等客觀環境判斷，亦無不能注意之情事。詎乙○○竟疏未注意
    上揭規定，小心駕駛謹慎為之，當地速限每小時六十公里，竟貿然以時速約七十
    公里高速度行駛；亦疏未注意車前狀況，適有同向由劉振成（劉振成未受傷，其
    涉過失傷害部分，已由檢察官不起訴處分）駕駛之車號ＳＲ─七九九五號自用小
    客車，行駛在右前方，乙○○見狀已不及煞閃，由後擦撞劉振成駕駛之前揭自小
    客車左側，繼失控擦撞前方由張福全（張福全未受傷，其涉過失傷害部分，已由
    檢察官不起訴處分）駕駛之砂石車子車車號二Ｈ─六九號（砂石車之車號為ＦＹ
    ─五Ｏ二號），並造成乙○○同車乘客甲○○，受有頭部外傷、臉部下巴掀脫撕
    裂傷二十×二公分、右側第七肋骨骨折、右側股骨幹粉碎性骨折十×七公分等傷
    害。
二、案經甲○○訴由雲林縣警察局斗六分局報請台灣雲林地方法院檢察署檢察官偵查
    起訴。
    理  由
一、訊之被告乙○○，對於右揭時地，駕車超速以每小時約七十公里之速度行駛，疏
    未注意由後擦撞劉振成、張福全等人駕駛之車輛，致肇事，造成告訴人甲○○受
    有頭部外傷、臉部下巴掀脫撕裂傷二十×二公分、右側第七肋骨骨折、右側股骨
    幹粉碎性骨折十×七公分等傷害等情不諱，核與告訴人甲○○之指訴情節相符，
    並有道路交通事故調查報告表、現場照片十張及診斷書足佐。按行車速度，應依
    標誌之規定；汽車行駛時，駕駛人應注意車前狀況，並隨時採取必要之安全措施
    。道路交通安全規則第九十三條第一項前段、第九十四條第三項分別定有明文。
    本件被告駕車自應注意上開規定，小心駕駛謹慎為之，且依當時天侯晴、日間有
    自然光線、路面乾燥、無缺陷、無障礙物、及視距良好等客觀環境判斷，亦無不
    能注意之情事。詎被告乙○○竟疏未注意上開規定，致肇事，其行為顯有過失。
    本件肇事責任經鑑定結果，亦作相同認定，即「乙○○駕駛自小客車，超速行駛
    ，且超車時未保持安全間隔，由後擦撞前車衍生連環事故，為肇事原因。劉振成
    、張福全無肇事因素。」復有臺灣省嘉雲區車輛行車事故鑑定委員會八十九年七
    月十一日嘉鑑字第八九０四七八號鑑定意見書可資佐證。被告上開過失行為與告
    訴人甲○○所受之傷害結果間，具有相當因果關係。事證明確，被告犯行堪以認
    定。
二、核被告所為，係犯刑法第二百八十四條第一項前段之過失傷害罪行。其前於八十
    三年間，因違反麻醉藥品管理條例及肅清煙毒條例案件，經本院判處有期徒刑六
    月及三年確定，應執行有期徒刑三年四月，甫於八十八年二月二十日執行完畢，
    有台灣雲林地方法院檢察署刑案資料查註紀錄表、台灣高等法院被告全國前案紀
    錄表可按。其於前案刑之執行完畢後五年內，再犯本件有期徒刑以上之罪，為累
    犯，應依刑法第四十七條之規定，加重其刑。又刑法第四十一條有關易科罰金之
    規定，已經修正並於九十年一月十二日施行，依修正後之刑法第四十一條第一項
    規定：「犯最重本刑為五年以下有期徒刑以下之刑之罪，而受六個月以下有期徒
    刑或拘役之宣告，因身體、教育、職業、家庭之關係或其他正當理由，執行顯有
    困難者，得以一元以上三元以下折算一日，易科罰金。但確因不執行所宣告之刑
    ，難收矯正之效，或難以維持法秩序者，不在此限。」本案被告行為後，法律已
    有變更，應適用裁判時之法律，合先敘明。爰審酌被告一時疏失，造成告訴人甲
    ○○受有頭部外傷、臉部下巴掀脫撕裂傷二十×二公分、右側第七肋骨骨折、右
    側股骨幹粉碎性骨折十×七公分等傷害，傷勢不輕，且事故肇因被告過失所致，
    被告迄今尚未與告訴人達成和解，參酌告訴人甲○○係乘坐被告上揭車輛致受傷
    ，及被告犯後坦承犯行，態度尚佳等一切情狀，量處如主文所示之刑，並諭知易
    科罰金之折算標準。
據上論斷，應依刑事訴訟法第二百九十九條第一項前段，刑法第二條第一項前段、第
二百八十四條第一項前段、第四十一條第一項前段、第四十七條，罰金罰鍰提高標準
條例第一條前段、第二條，判決如主文。
本案經檢察官林伯宇到庭執行職務
中      華      民      國      九十    年      四      月      三      日
                                         臺灣雲林地方法院刑事第二庭
                                             法  官  林秋火
右正本證明與原本無異。
如不服本判決，應於判決送達後十日內向本院提出上訴狀( 應附繕本 )。
                                             書記官  曾玲玲
中      華      民      國      九十    年      四      月      四      日
附錄論罪科刑法條：
刑法第二百八十四條第一項：
過失傷害人者，處六月以下有期徒刑、拘役或五百元以下罰金，致重傷者，處一年以
下有期徒刑、拘役或五百元以下罰金。


司法院資訊處製作；財團法人民間司法改革基金會備份。
